# 有限合伙企业的普通合伙人GP编制合并报表相关问题

提问人：yoshikihide 时间：2014-03-14 12:48:51
有限合伙企业（尤其是基金）的普通合伙人GP（A占55%），A在编制合并报表时，是否将该有限合伙企业纳入合并报表范围？GP仅出资1%，A实际上对该基金影响很大，但协议未体现
据说财政部近期做了会计准则修订，对有限合伙普通合伙人并表问题明确提出意见，但我未能找到，请各位高手赐教

回答人：chenyiwei
新修订的合并报表准则引入了“实质代理人”概念，要求区分决策者是否实质上是其他方的代理人。新准则的指南和讲解中将会对此给出进一步指引。 在国内准则下的指引出台前，可参照IFRS 10的附录B中的相关指引（其中的举例 13 ～ 16 ）所述原则处理。

提问人：yoshikihide 时间：2014-03-16 16:31:50
谢谢陈老师，以前老写邮件跟您询问问题，每次都能得到很大帮助，现在只来论坛向您请教了
不知你在 2011 年的回答还适用现在情况吗？ http://bbs.esnai.com/thread-4729616-1-1.html

回答人：chenyiwei
这个问题在新的合并报表准则下要重新考虑，可能会与原先SIC-12框架下的处理结果产生较大差异。如前所述，目前先建议查阅IFRS 10 附录B中的相关举例和说明。

提问人：Alisa_wang 时间：2014-05-28 16:37:50
陈老师，如果是由被投资企业本身承担回购义务和还本付息义务的话，并且满足国家税务总局公告[2013]41号规定的各项要件，那么，，您说被投资企业报告可以在负债列报，但实际工商登记是股东，这样矛盾吗？ 还有，如果被投资企业是有限合伙企业，由于有限合伙企业的所得税是要到投资企业去交纳所得税的，那么，这部分符合条件的固定收益，在被投资企业是否可以税前列支，在计算生产经营所得时进行扣除？ 如果不满足条件，即另一方投资者的收益和本金由母公司负责担保的话，这个被投资企业（有限合伙人）支付的固定利息，应该不能进行扣除。那投资人收到的收益应该是免税的对吗？

回答人：chenyiwei
2 、 3 、这些问题在税法上的规定不清晰，建议咨询税务专业人士，或者向主管税务机关确认。

回答人：chenyiwei
1 、应按照实质重于形式原则处理。为了体现对法律形式的尊重，也可在确认为负债后，在股本和资本公积两项中一正一负列示，使所列报的股本金额等于工商登记的注册资本，但权益总额不变。

提问人：yoshikihide 时间：2014-06-26 17:07:26
陈老师，如果我需要建立一个基金，我方出一半资金，为保证资金安排，架构上肯定会对基金有实际控制权，比如GP是实际由我方控制的公司（表面看不出关系），合伙协议上也约定我方有较大权力，比如投决会有一票否决权。
但基金控制的项目公司由合作方方控制经营方向，基金的利益来源主要为该项目公司收益所得。当我们不想不并表，有解决方案吗？
就是如果需要设计既有实际控制权，又不并表，有解决方案吗？

回答人：chenyiwei
基金和所投资公司是两个主体，应分别讨论其控制权和是否应并表问题。另外基金如果是投资主体，则基金可以不把所控制的公司纳入合并范围，但你公司仍需合并所投资企业的报表。既控制又不并表的难度很大。